臺灣臺北地方法院民事判決
　　　　　　　　　　　　　　　　  111年度北小字第3642號
原      告  吳仁良  

被      告  丁子淇


            丁張鈴美

上列原告與被告間損害賠償事件，本院不經言詞辯論，判決如下
：
    主  文
原告之訴駁回。
訴訟費用新臺幣壹仟元由原告負擔。
    理  由
一、按當事人不得就已起訴之事件，於訴訟繫屬中，更行起訴，
    民事訴訟法第253條定有明文，此乃係「重複起訴禁止之原
    則」，亦即「一事不再理原則」，關於前後起訴之事件是否
    為同一案件，應依「當事人」、「訴訟標的」及「訴之聲明
    」三個訴之要素定之，祇須前後二訴訟之訴之要素皆相同，
    或訴之聲明不同，惟得代用或相反者，皆為同一事件。而所
    謂訴訟標的，乃原告為確定其私權之請求，或所主張或不認
    之法律關係是否存在，欲法院對之加以裁判之對象；訴訟標
    的之確定，應依訴狀所載請求之旨趣及原因事實以定之。原
    告前後主張之原因事實相同，其為訴訟標的之法律關係自亦
    相同，即為同一事件，而應受上開重複起訴禁止原則及一事
    不再理原則之拘束。如有違反前開規定而更行起訴者，其情
    形非得補正，依民事訴訟法第249條第1項第7款規定，法院
    應以裁定駁回之。次按原告之訴，依其所訴之事實，在法律
    上顯無理由者，法院得不經言詞辯論，逕以判決駁回之；簡
    易訴訟程序，除本章別有規定外，仍適用第一章通常訴訟程
    序之規定；第436條之規定，於小額程序準用之，民事訴訟
    法第249條第2 項、第436條第2項、第436條之23分別定有明
    文。所謂原告之訴，依其所訴之事實，在法律上顯無理由者
    ，係指依原告於訴狀內記載之事實觀之，在法律上顯然不能
    獲得勝訴之判決者而言，申言之，必須依據原告所訴之事實
    「不經調查」，即可認其訴在法律上顯無理由而應受敗訴之
    判決者，始足當之（最高法院96年度台上字第2510號判決意
    旨參照）。
二、本件原告起訴主張：
　㈠被告丁張鈴美為被告丁曉慧之母，緣於民國93年11月26日原
    告於報紙上婚友欄刊登徵友啟事一則，徵18歲至29歲女子，
    恐龍及無誠勿試，被告丁曉慧斯時已34歲，為攀附原告，遂
    由被告丁曉慧主動打電話與原告交往，致原告不疑有他，與
    被告丁曉慧相約在臺北市京華城百貨公司見面，經被告丁曉
    慧要求原告消費購物新台幣1萬6781元後，原告驚覺被告丁
    曉慧仍拒絕提出身分資料，有不當得利犯罪之嫌，遂拒絕將
    所購之物交付。惟被告丁曉慧以願意無怨無悔給付全部財務
    及勞務予原告之誠意，向原告承諾「只要東西給我，我什麼
    都可以答應」等語為誘餌，並由在場之被告丁張鈴美擔保，
    嗣於同年12月12日被告丁曉慧復向原告承諾「幫我買4萬200
    0元我就嫁給你」，而在原告位於臺北市○○區○○○路0段000號
    5樓之12工作室讓被告丁張鈴美取走原版經典老歌、香水及
    紀念品等財物。且於93年11月26日至94年1月23日被告丁張
    鈴美與原告見面3次，被告丁曉慧與原告見面10次後逃匿至
    今，共取走原告44萬9248元價值之財物，逃亡迄今18年。為
    返還被告詐欺取財不法所得、損害賠償責任提起本件確認債
    權之訴。
　㈡又95年3月6日檢察官發佈通緝後，爰於通緝犯人人皆可逮捕
    之，基於被告自始妨害取證，逃匿一年以上已然湮滅證據、
    無法溝通、不願吐出犯罪所得，且被告已遭褫奪人身自由、
    不具備完整之民事行為能力。原告為突破被告心防、戳破被
    告婚友詐騙之虛假、積極捉拿被告及探求賠償方案，始被迫
    「被告連續侵權、詐欺侵占搶劫盜刷」「不當得利」請求被
    告連帶給付10萬元等情。
三、經查，原告前以相同事實，曾依民法第978條、第979條第1
    項、第179條、第979條之1規定先位、備位及再備位請求主
    張被告返還不當得利等，業經本院105年度訴字第367號前判
    決駁回確定，又本於債務不履行、不當得利、侵權行為之法
    律關係，求被告連帶給付12萬元等，經本院109年度北簡字
    第11196號判決駁回確定。此情經本院依職權調取該事件卷
    宗核閱屬實。本件原告以「詐欺取財不法所得、損害賠償」
    、「被告連續侵權、詐欺侵占搶劫盜刷」、「不當得利」等
    情提起訴訟訴請被告連帶給付10萬元，核其主張之當事人、
    起訴之基礎事實、訴訟標的均與前案訴訟相同，僅有訴之聲
    明請求金額不同，則，原告更行提起本件訴訟，顯屬同一事
    件重複起訴，其訴於法自有未合，應予駁回。
四、又按當事人主張有利於己之事實者，就其事實有舉證之責任
    。但法律別有規定，或依其情形顯失公平者，不在此限，民
    事訴訟法第277條定有明文。又民事訴訟如係由原告主張權
    利者，應先由原告負舉證之責，若原告先不能舉證，以證實
    自己主張之事實為真實，則被告就其抗辯事實即令不能舉證
    ，或其所舉證據尚有疵累，亦應駁回原告之請求（最高法院
    17年上字第917號民事判例意旨參照）。原告主張被告連續
    侵權、詐欺搶劫盜刷涉嫌詐欺部分，固然提出多筆刷卡單及
    信用卡帳單在卷，然此經臺灣臺北地方檢察署檢察官95年度
    偵緝字第2962號為不起訴處分確定，並於前案說明以原告誤
    認其贈與財物，對方就有義務必須與其婚嫁等買賣婚之錯誤
    思想（本院109年度北簡字第11196號判決參照），至於原告
    指稱被告取走工作室原版經典老歌、香水及紀念品等財物，
    僅有原告提出自己製作之表格（原證8），難以證明該等物
    品存在及被告未經許可取走之事實存在，則原告提出之證據
    ，未足以證明被告具其所稱之行為存在。綜上，原告提起本
    訴之主張，在法律上顯無理由，爰不經言詞辯論逕以判決駁
    回之。
五、訴訟費用負擔之依據：民事訴訟法第78條。本件訴訟費用額
    ，依後附計算書確定如主文所示金額。
中　　華　　民　　國　　111 　年　　8 　　月　　16　　日
                      臺北簡易庭  法  官  趙子榮
以上正本證明與原本無異。
如不服本判決，須以違背法令為理由，於判決送達後20日內向本
庭提出上訴狀（應按他造當事人之人數附繕本）；如委任律師提
起上訴者，應一併繳納上訴審裁判費。
中　　華　　民　　國　　111 　年　　8 　　月　　16　　日
                                  書記官  陳怡安
計   算   書：
項        目             金   額（新臺幣）    備    註
第一審裁判費             1000元
合        計             1000元 

附錄：
一、民事訴訟法第436條之24第2項：
    對於小額程序之第一審裁判上訴或抗告，非以其違背法令為
    理由，不得為之。
二、民事訴訟法第436條之25：
    上訴狀內應記載上訴理由，表明下列各款事項：
    （一）原判決所違背之法令及其具體內容。
    （二）依訴訟資料可認為原判決有違背法令之具體事實。